# 陈老师，请问应收款项披露格式

提问人：五老峰 时间：2012-04-29 23:26:29
第 1 种披露格式：以前常见应收款项除帐龄外的披露格式经常如下： 类别期末数账面金额坏账准备净额金额比例金额计提比例单项金额重大的应收账款 单项金额不重大但按信用风险特征组合后该组合的风险较大的应收账款 其他不重大应收账款 合 计第 2 种披露格式：目前国资委审计披露格式要求如下： 类 别年末余额年初余额金额坏账准备采用个别认定法计提坏账准备的其他应收款 采用组合测试（账龄分析）法计提坏账准备的其他应收款 合计
第 3 种披露格式 类别期末数账面金额坏账准备净额金额比例金额计提比例单项金额重大并单独计提坏账准备的应收账款 按信用风险特征组合（账龄）计提坏账准备的应收账款 单项金额不重但单独计提坏账准备的应收账款 合 计 发现最近上市公司都会按第 3 种格式披露，但也发现有一些上市公司还是按第 1 种老格式披露的。发现中期票据的不少企业按第 2 种格式披露。
我想问一下，是不是目前证监会是不是明确已要求按第 3 种格式披露了呢？有没有相关文件正式要求呢？ 如果按第 1 种老格式或第 2 种表格披露，好像差不多，是不是也可以呢？

回答人：chenyiwei
2010 年年初， 15 号编报规则修订后，证监会又在 2011 年初的 2010 年年报编制和披露期间更新了财务报表附注的披露格式（就是你引用的格式 3 ）。现在交易所的定期报告填报系统中的年报模板也是按照格式 3 设置的。上市公司和IPO公司的附注一般按格式 3 披露。
中期票据在银行间市场发行，不属于证监会监管范围，对注册发行人的财务报表披露格式没有特殊的要求。如果是国有企业发行中期票据等银行间市场债务融资工具，一般可以保留其在自身年报中采用的附注披露格式。

提问人：五老峰 时间：2012-4-29 23:26:29
第 1 种披露格式：以前常见应收款项除帐龄外的披露格式经常如下：
类别期末数账面金额坏账准备净额金额比例金额计提比例单项金额重大的应收账款 单项金额不重大但按信用风险特征组合后该组合的风险较大的应收账款 其他不重大应收账款 合
计
第 2 种披露格式：目前国资委审计披露格式要求如下：
类
别年末余额年初余额金额坏账准备采用个别认定法计提坏账准备的其他应收款 采用组合测试（账龄分析）法计提坏账准备的其他应收款 合计
第 3 种披露格式
类别期末数账面金额坏账准备净额金额比例金额计提比例单项金额重大并单独计提坏账准备的应收账款 按信用风险特征组合（账龄）计提坏账准备的应收账款 单项金额不重但单独计提坏账准备的应收账款 合
计 发现最近上市公司都会按第 3 种格式披露，但也发现有一些上市公司还是按第 1 种老格式披露的。发现中期票据的不少企业按第 2 种格式披露。
我想问一下，是不是目前证监会是不是明确已要求按第 3 种格式披露了呢？有没有相关文件正式要求呢？
如果按第 1 种老格式或第 2 种表格披露，好像差不多，是不是也可以呢？

回答人：chenyiwei
见附件。
上市公司 2010 年年度报告工作备忘录第一号财务报告及XBRL业务模板修订.rar
(83.89 KB, 下载次数: 93)
2012-4-30 11:37 上传
上市公司 2010 年年度报告工作备忘录 第四号 对上市公司年报XBRL业务模板的补充修订 (20.rar (2.99 KB, 下载次数: 85)
2012-4-30 11:37 上传

提问人：五老峰 时间：2012-04-30 15:43:20
陈老师，我看了您上传的文件，有上海交易所、深圳交易所公司管理部、深圳交易所创业板公司管理部分别发文要求，而且所要求的内容都差不多，由交易所发文对证监会颁布的《披露格式》进行修改，感觉乱了秩序，而且三家都同时分布修改意见，增加了工作量，为什么证监会不直接对 2010 年稿的《披露格式》直接修改呢？是不是以后审计报告的披露格式修订都交给了交易所呢？

回答人：chenyiwei
此问题的具体原因不清楚。可能有简化审批程序的考虑。